【裁判字號】    99,抗,55
【裁判日期】    990118
【裁判案由】    沒入保證金
【裁判全文】
臺灣高等法院刑事裁定                    99年度抗字第55號
抗  告  人
即  具保人  甲○○
被      告  乙○○
上列抗告人因被告公共危險案件檢察官聲請沒入保證金，不服臺
灣板橋地方法院中華民國98年12月16日裁定（98年度聲字第6123
號），提起抗告，本院裁定如下：
    主  文
抗告駁回。
    理  由
一、原裁定略以：具保人甲○○因被告乙○○犯公共危險案件，
    經依臺灣板橋地方法院檢察署檢察官指定之保證金額新臺幣
    （下同）2 萬元，出具現金保證後，將被告釋放，茲因該被
    告逃匿，依刑事訴訟法第118 條之規定，經檢察官聲請應依
    同法第121條第1項規定沒入具保人繳納之保證金（刑保字第
    98002834號）等語。經查：被告經臺灣板橋地方法院檢察署
    檢察官依法傳喚，無正當理由不到案執行，復經臺灣板橋地
    方法院檢察署執行拘提無著，致無法執行。又具保人經通知
    亦未遵期通知或帶同被告到案接受執行等情，有臺灣板橋地
    方法院檢察署刑事保證金收據1紙（刑保字第98002834 號）
    、送達證書4紙、通知2紙、拘票暨拘提報告書2 份、法務部
    戶役政連結作業系統查詢資料2 紙在卷可稽。且被告迄今仍
    逃匿中，尚未到案執行乙節，復經本院依職權查明屬實，有
    臺灣高等法院被告在監在押全國紀錄表1 份附卷足憑，認檢
    察官之聲請為正當，因而依刑事訴訟法第118條第1項、第12
    1條第1項規定，將具保人原繳納之上開保證金裁定沒入之。
二、本件抗告意旨略以：被告並無逃匿，只因住家搬遷，未收到
    執行單，被告已於98年12月25日繳交罰金執行完畢，懇請退
    還保證金云云。
三、本院查：按具保之被告逃匿者，應命具保人繳納指定之保證
    金額，並沒入之；不繳納者，強制執行；保證金已繳納者，
    以法院裁定沒入之，刑事訴訟法第118條第1項、第121條第1
    項分別定有明文。本件被告及保證人原均住於臺北縣三重市
    ○○○路79號5樓，嗣於98年9月2日遷至三重市○○路○段16
    0巷1弄16號，經檢察官先後依上址合法傳喚未到，並經拘提
    未著，有各該送達證書、法務部戶役政連結作業系統資料、
    檢察官拘票、刑案人犯在監所最新資料報表等在卷可稽（附
    於執行卷），足見被告已逃亡，原審因而認檢察官之聲請為
    正當，依刑事訴訟法第118條第1項、第121條第1項規定，裁
    定將具保人原繳納之保證金2 萬元沒入之，並無違誤。具保
    人、被告搬遷住所，既未依規定向檢察官陳報，亦未辦理戶
    籍遷移登記，自難認被告無逃亡之事實。是抗告人之抗告為
    無理由，應予駁回。
三、據上論結，應依刑事訴訟法第412條，裁定如主文。
中    華    民    國    99    年    1     月    18    日
                  刑事第十庭    審判長法  官 陳榮和
                                      法  官 黃斯偉
                                      法  官 李春地
以上正本證明與原本無異。
不得再抗告。
                                      書記官 蘇秋
中    華    民    國    99    年    1     月    18    日


司法院資訊處製作；財團法人民間司法改革基金會備份。
